【裁判字號】    98,易,394
【裁判日期】    981016
【裁判案由】    詐欺等
【裁判全文】
臺灣彰化地方法院刑事判決               98年度易字第394號
公  訴  人  臺灣彰化地方法院檢察署檢察官
被      告  寅○○
            庚○○
            丁○○
上  一 人
選任辯護人  黃錦郎律師
上列被告等因詐欺等，經檢察官提起公訴（96年度偵字第11254
、11761 號、97年度偵字第2197、4886號），本院依簡式審判程
序判決如下：
    主  文
寅○○、庚○○共同犯煽惑他人犯罪罪，各處有期徒刑肆月，減
為有期徒刑貳月。又犯如附表一所示之罪，各處如附表一所示之
刑（含主刑及從刑）。均應執行有期徒刑壹年肆月，扣案如附表
二編號(一)至編號(十)及編號(二十)所示之物，均沒收之。
丁○○共同犯煽惑他人犯罪罪，處有期徒刑肆月，減為有期徒刑
貳月。又犯如附表一所示之罪，各處如附表一所示之刑（含主刑
及從刑）。應執行有期徒刑壹年拾月，扣案如附表二編號(一)至編
號(十)及編號(二十)所示之物，均沒收之。
    犯罪事實及理由
壹、程序事項：
    本件經被告於準備程序期日為有罪之陳述，經受命法官告知
    簡式審判程序之旨，並聽取當事人之意見後，本院認無不得
    或不宜改依簡式審判程序進行之處，爰依刑事訴訟法第273
    條之1 第1 項，裁定由受命法官獨任進行簡式審判程序，則
    依據刑事訴訟法第273 條之2 、同法第159 條第2 項之規定
    ，不適用傳聞法則有關限制證據能力之相關規定；並得依同
    法第310 條之2 之準用同法第454 條之規定製作略式判決書
    ，依法僅需記載犯罪事實、證據名稱及應適用之法條，並得
    以簡略方式為之，合先敘明。
貳、實體事項：
一、構成犯罪事實：
  (一)寅○○、庚○○及丁○○、許家和（另由檢察官通緝）自民
    國95年7 月間起至同年12月17日止，由寅○○、庚○○2 人
    為一組，共同基於煽惑他人犯罪之犯意聯絡，接續自報紙分
    類廣告收購門號0000000000、0000000000、0000000000 、
    0000000000、0000000000號等行動電話後，製作內容為「絕
    版書，人手一冊四星單碰一星期只公開一期不連碰、不採柱
    （單四支）後謝！碰『組頭要穩』來電0000000000」、「單
    三星」等廣告；而丁○○、許家和2 人為另一組，共同基於
    煽惑他人犯罪之犯意聯絡，接續自報紙分類廣告收購門號為
    0000000000、0000000000、0000000000、0000000000號等行
    動電話後，製作內容為「符仔仙」、「港龍四星孤碰」等廣
    告，其等均接續各以每天新臺幣（下同）2,000 元之價格，
    委託中國少年晨報處長代登上述假報六合彩明牌廣告，以此
    文字方法，公然煽惑他人犯賭博罪。
  (二)寅○○與庚○○、丁○○與許家和（另由檢察官通緝）為搭
    配組員，共同基於意圖為自己不法所有之犯意聯絡，自95年
    7 月間起至96年12月17日止，共同組成六合彩明牌詐騙集團
    ，並推由寅○○於95年間收購不詳戶名之郵局人頭帳戶2 個
    （業已丟棄，並未扣案）；許家和另外於95年間某不詳時間
    自報紙分類廣告購買黃晨粲（另由檢察官偵辦）在復華銀行
    臺中分行設立之帳號：0000000000000 號帳戶；復於96年1
    月間由丁○○以不詳數額之金錢收購陸志宏（另由檢察官偵
    辦）在臺灣土地銀行豐原分行設立之帳號：000000000000號
    帳戶（業已丟棄，未扣案）及萬泰銀行豐原分行帳號：0000
    00000000號帳戶2 本。除共同以前開人頭帳戶作為收納詐財
    所得之工具外，寅○○、庚○○在臺中縣大里市○○○街12
    8 巷1 弄2 號，丁○○則與許家和駕駛不知情之許家和之母
    許郭麗華所有之車牌號碼2K-9785 號自小客車，在臺中市等
    不特定地點，接聽不特定被害人依前開報載廣告撥入之電話
    。其等之作法為：若賭客詢問四星（每牌支約70元，中獎可
    得70萬元）明牌，即先記下來電賭客年籍資料，並表示需加
    入會員才能給四星的明牌，非加入會員，僅能報出2 組號碼
    ，並要求賭客就該2 號碼，每1 號碼「坐專車」（每車約3,
    840 元，每1 號碼與其餘45個號碼交叉進行連碰、配對，如
    其中1 組號碼與香港六合彩所開出之號碼相符即為中獎)，1
    個號碼需簽20車至80車不等，若賭客稍有遲疑，其等即向來
    電之賭客恫稱：「明牌已告知，你一定要依指示簽注，否則
    就是騙牌，將派公司小弟去找你」云云，以此加害生命、財
    產之事恐嚇來電賭客，致來電賭客心生畏懼，足生危害於彼
    等安全。再其等所提供號碼中若有1 號碼開出，無論賭客是
    否有實際簽注，均再以電話向來電賭客收取使用明牌費用，
    依來電賭客財力不同，要求該等賭客將錢匯入其等所指定之
    帳號內，或將錢以大榮貨運、超峰快遞等方式寄送至指定之
    快遞站，再由成員前往將錢領出朋分花用，或由其等假扮錢
    莊收錢小弟，向該等賭客「落話頭」（臺語），即以「直接
    叫人過去腳先給他凹斷」、「1 車繳醫藥費絕對夠的」或「
    店不用開了」……等將危及其身家性命之言詞恐嚇被害人交
    款。計有如附表一所示之編號(一)至編號(十六)之甲○○、辰○○
    、丑○○、午○○、壬○○、未○○、卯○○、巳○○、子
    ○○○、戊○○、癸○○、丙○○○、申○○、己○○、乙○○、辛○○等16人，於附表一所示時間遭該集團以如附表
    一所示之方式恐嚇、詐騙，匯出如附表一所示之款項。
  (三)嗣經臺灣彰化地方法院檢察署檢察官指揮彰化縣警察局持搜
    索票於96年12月4 日上午8 時45分許，前往寅○○位於臺中
    縣大里市○○○街128 巷1 弄2 號住處搜索，並扣得其等所
    有之行動電話7 支（內有SIM 卡的2 支，空機5 支，其中廠
    牌為motorola之行動電話2 支）、SIM 卡7 張、裝SIM 卡之
    空卡片5 張、國泰世華銀行存摺1 本、提款卡1 張、存款明
    細表1 張、安泰商業銀行黃順城帳戶語音及網路銀行密碼2
    張、廣告夾報1 張、筆記本5 本、客戶資料黃色便條紙1 疊
    、客戶資料便條紙4 張等物。另於96年12月27日上午8 時30
    分許，在丁○○位於臺中市○○區○○路2 段378 號3 樓之
    1 住處，扣得其等所有之帳冊手札本3 本、行動電話4 支、
    SIM 卡1 張、中華如意卡1 本、信用卡2 張、提款卡2 張、
    轉帳交易明細1 張及黑色安全帽1 頂等物，始循線查獲上情
    。
二、認定犯罪事實所憑之證據名稱：
  (一)被害人甲○○、辰○○、丑○○、午○○、壬○○、未○○
    、卯○○、巳○○、子○○○、戊○○、癸○○、丙○○○
    、申○○、己○○、乙○○、辛○○等16人於警詢及偵查之
    證述（詳附表一所示之證據欄）。
  (二)郵政跨行匯款申請書、第一商業銀行大湳分行跨行匯款申請
    書等匯款執據、匯款委託書、中信託商業銀行匯款申請書（
    詳附表一所示之證據欄，證明被害人之匯款情形）。
  (三)記載被害人之姓名、電話及住址之名單、被害人乙○○行動
    電話翻拍畫面照片（詳附表一所示之證據欄）。
  (四)通聯調閱查詢單、訊監察譯文、翻拍夾報廣告4 張、「單三
    星」夾報廣告影本1 張、提款照片5 張。
  (五)陸志宏臺灣土地銀行豐原分行、萬泰商業銀行大雅分行開戶
    資料及交易明細、黃晨粲復華銀行臺中分行交易明細。
  (六)扣案寅○○所有之行動電話7 支（內有SIM 卡的2 支，空機
    5 支，其中廠牌為motorola之行動電話2 支）、SIM 卡7 張
    、裝SIM 卡之空卡片5 張、國泰世華銀行存摺1 本、提款卡
    1 張、存款明細表1 張、安泰商業銀行黃順城帳戶語音及網
    路銀行密碼2 張、廣告夾報1 張、筆記本5 本、客戶資料黃
    色便條紙1 疊、客戶資料便條紙4 張等物，及丁○○所有之
    帳冊手札本3 本、行動電話4 支、SIM 卡1 張、中華如意卡
    1 本、信用卡2 張、提款卡2 張、轉帳交易明細1 張及黑色
    安全帽1 頂等物
  (七)被告庚○○、寅○○、丁○○等人之自白。
三、論罪科刑之理由：
  (一)核被告庚○○、寅○○、丁○○等人就犯罪事實(一)所為，均
    係犯刑法第153 條之煽惑他人犯罪罪；就犯罪事實(二)即如附
    表一編號(一)、(十三)之行為，均係犯刑法第339 條第1 項之詐欺
    取財罪；如附表一編號(二)至(六)、(十二)、(十六)之行為，均係犯刑法
    第339 條第1 項詐欺取財及同法第346 條第1 項之恐嚇取財
    罪；如附表一編號(七)至(十一)、(十四)至(十五)之行為，均係犯刑法第34
    6 條第3 項、第1 項之恐嚇取財罪未遂。
  (二)關於如附表一編號(七)至(十一)、(十四)至(十五)等行為，起訴書原記載均
    係犯刑法第305 條之恐嚇危害安全罪，嗣經檢察官於98年7
    月14日以98年度蒞字第4421號補充理由書予更正為，該等行
    為均係犯刑法第346 條第3 、1 項之恐嚇取財罪未遂，本院
    自應就檢察官更正後之事實及適用法條加以審理，附此敘明
    。
  (三)被告寅○○、庚○○及丁○○、許家和（另由檢察官通緝）
    自民國95年7 月間起至同年12月17日止，由寅○○、庚○○
    2 人為一組，丁○○、許家和2 人為另一組接續自報紙分類
    廣告收購行動電話門號後，在密接時地、反覆地，每日委託
    中國少年晨報處長代登假報六合彩明牌廣告，其等反覆多次
    委託刊登、編排假報六合彩明牌廣告之犯行，含有反覆實施
    同一行為之罪質，其所為係犯刑法第153 條第1 款之煽惑他
    人犯罪，應屬集合犯之包括一罪。
  (四)被告寅○○、庚○○與丁○○、許家和（由檢察官通緝）各
    別就犯罪事實(一)之煽惑他人犯罪間；被告寅○○、庚○○、
    丁○○3 人就如附表一編號(六)、(十六)所示詐欺取財、恐嚇取財
    之罪間，並與許家和（由檢察官通緝）就如附表一編號(一)所
    示詐欺取財之罪間；被告寅○○、庚○○2 人就如附表一編
    號(七)至(十一)、(十五)所示之恐嚇取財未遂各罪間；被告丁○○與許
    家和（由檢察官通緝）2 人就如附表編號(二)至(五)、(十二)至(十四)所
    示恐嚇取財、詐欺取財、恐嚇取財未遂之罪間，各為犯意聯
    絡及行為分擔，均為共同正犯。
  (五)又如附表一編號(七)至(十一)、(十四)至(十五)等行為，被告庚○○、寅○○、丁○○等3 人均已著手實行恐嚇取財行為，惟被害人均
    尚未付款，為未遂犯，應依刑法第25條第2 項之規定，減輕
    其刑。
  (六)如附表一編號(二)至(六)、(十二)、(十六)之行為，均係犯刑法第339 條
    第1 項詐欺取財及同法第346 條第1 項之恐嚇取財罪，其各
    次行為所犯詐欺取財及恐嚇取財之2 罪間，係一行為觸犯數
    罪名，為想像競合犯，均應依刑法第55條之規定，各從一重
    之恐嚇取財罪處斷。
  (七)被告3 人就犯罪事實(一)，及犯罪事實(二)（即如附表一所示）
    之各罪間，其犯意各別，行為互殊，應予分論併罰。
  (八)爰審酌被告寅○○為國小畢業程度，有裝潢專長，家中有父
    親及姐姐，需負擔家裡經濟，最近沒工作，經濟不好才犯下
    本罪；被告庚○○為工商畢業程度、有賣餐飲與從事洗衣店
    專長、家裡有父母親及哥哥、姐姐、弟弟，需與哥哥負擔家
    裡經濟，僅姐姐出車禍家裡缺錢方為本次犯行；被告丁○○
    為高職畢業，有機械專長、在早市賣豬肉，家中有父親、弟
    弟、妻子及小孩，需與妻子共同負擔家裡經濟；及被告3 人
    均為不良前科紀錄，利用人性煽惑他人犯賭博罪，又為詐欺
    、恐嚇被害人為匯款行為，造成被害人之損害非輕，且影響
    社會良善風俗，及其等之分工程度、受害之被害人人數，被
    告丁○○雖與大部分被害人達成和解，惟尚有被害人申○○
    、辛○○部分未達成和解，已和解之午○○、壬○○、丙○○○等人均未能如期給付賠償金額，被告寅○○、庚○○也
    與部分被害人達成和解，暨被告3 人於犯罪後均坦承犯行，
    犯罪後態度尚佳等一切情狀，各分別量處如主文及如附表一
    所示之刑。
  (九)又被告等人就附表一編號(一)至(五)、(十一)、(十五)之犯行均於96年4
    月24日前，合於減刑之條件，應依中華民國96年罪犯減刑條
    例第2 條第1 項第3 款、第7 條之規定，於裁判時按上開量
    處之宣告刑並諭知其減得之刑，及就犯罪事實(一)、(二)之全部
    犯行並予宣告合併應執行如主文所示之刑，以資儆懲。至於
    檢察官就被告犯行均求處應執行有期徒刑2 年6 月，本院審
    酌上情，認稍嫌過重，併為敘明。
  (十)扣案物沒收與否：
  1.按共同正犯因相互間利用他人之行為，以遂行其犯意之實現
    ，本於責任共同之原則，有關沒收部分，對於共犯間供犯罪
    所用之物，均應併為沒收之諭知。查扣案之motorola之行動
    電話2 支、SIM 卡9 枚、裝SIM 卡之空卡片5 張、提款卡1
    張、存款明細表1 張、泰商業銀行黃順城帳戶語音及網路銀
    行密碼2 張、廣告夾報1 張、筆記本5 本、客戶資料黃色便
    條紙1 疊、客戶資料便條紙4 張等物，為被告寅○○所有；
    而扣案之黑色安全帽1 頂係為被告丁○○所有，且均係供犯
    罪所有之物，業經其等於本院審理時供明在卷（見本院卷第
    197 頁），在共犯責任範圍內，依刑法第38條第1 項第2 款
    之規定，於被告參與犯行之各主刑項下併予宣告沒收之。
  2.至於扣案被告寅○○所有之其餘行動電話5 支、國泰世華銀
    行存摺1 本；被告丁○○所有之帳冊手札本3 本、行動電話
    4 支、SIM 卡1 張、中華如意卡1 本、信用卡2 張、提款卡
    2 張、轉帳交易明細1 張等物，均非供犯罪所用，且與本案
    無關，亦經其等於本院審理時供明，爰不為沒收之諭知，附
    此敘明。
四、應適用之法條：
  (一)刑事訴訟法第273 條之1 第1 項、第299 條第1 項前段、第
    310 條之2 、第454 條。
  (二)刑法第28條、第25條第2 項、第153 條第1 款、第339 條第
    1 項、第346 條第1 項、第3 項、第55條、第51條第5 款、
    第38條第1 項第2 款，刑法施行法第1 條之1 第1 項、第2
    項前段，中華民國96年罪犯減刑條例第2 條第1 項第3 款、
    第7 條。
本案經檢察官葉建成到庭執行職務。
中    華    民    國    98    年    10    月    16    日
                  刑事第五庭    法  官  李淑惠
以上正本證明與原本無異。
如不服本判決應於收受判決後10日內向本院提出上訴書狀，並
應敘述具體理由。其未敘述上訴理由者，應於上訴期間屆滿後
20日內向本院補提理由書(均須按他造當事人之人數附繕本)
「切勿逕送上級法院」。
告訴人或被害人對於判決如有不服具備理由請求檢察官上訴者，
其上訴期間之計算係以檢察官收受判決正本之日期為準。
中    華    民    國    98    年    10    月    16    日
                                書記官  張清秀
  附表一：
┌─┬────┬────┬─────┬──────────┬─────────┬───┐
│編│犯罪時間│犯罪地點│被害人    │ 詐欺及恐嚇取財之手 │使用供詐欺金融帳戶│共  犯│
│號│        │        │（卷內位置│ 法（事實）         │帳號及金額新臺幣（│      │
│  │        │        │）        │                    │以下同）          │      │
├─┼────┼────┼─────┼──────────┼─────────┼───┤
│(一)│95年7 月│高雄市苓│甲○○。  │以刊登中國少年晨報夾│復華銀行臺中分行。│寅○○│
│  │18日某時│雅區福西│97年度偵字│報之「絕版書」廣告，│戶名: 黃晨粲。    │庚○○│
│  │許。    │里福西街│第4886號之│謊稱販售香港六合彩及│帳號:0000000000000│丁○○│
│  │        │45號4樓 │警卷第5-8 │臺灣樂透報明牌絕版書│金額1,200 元。    │許家和│
│  │        │之1。   │頁。      │，俟被害人打話詢問後│                  │。    │
│  │        │        │          │，即要求匯款始能交書│                  │      │
│  │        │        │          │之詐騙方式，要求被害│                  │      │
│  │        │        │          │人依指示匯入所指定之│                  │      │
│  │        │        │          │人頭帳戶，嗣被害人匯│                  │      │
│  │        │        │          │款後，未收到明牌絕版│                  │      │
│  │        │        │          │書，且無法聯絡，始悉│                  │      │
│  │        │        │          │受騙。              │                  │      │
│  ├─┬──┴────┴─────┴──────────┴─────────┤      │
│  │證│(一)郵局跨行匯款申請書（見同上警卷第8頁）。                           │      │
│  │據│(二)被害人甲○○於警詢之證述（見同上警卷第5頁至第7頁）。              │      │
│  │  │(三)被害人甲○○於偵查中具結之證述（見97年8 月28日偵訊筆錄，同上偵卷第│      │
│  │  │  85頁）。                                                          │      │
│  ╞═╪══════════════════════════════════╧═══╡
│  │主│寅○○、庚○○、丁○○共同犯詐欺取財罪，各處有期徒刑月，各減為有期徒刑壹月│
│  │文│又拾伍日。如附表二編號(一)至編號(十)及編號(二十)所示之物，均沒收之。                │
╞═╪═╧══╤════╤═════╤══════════╤═════════╤═══╡
│(二)│95年12月│桃園縣八│辰○○。  │以刊登中國少年晨報報│同上帳戶共新臺幣10│丁○○│
│  │6 日上午│德市福國│97年度偵字│明牌「四星100 」之廣│萬元              │許家和│
│  │11時許。│北街88號│第4886號之│告，謊稱販售「香港六│                  │。    │
│  │        │10樓之1 │警卷第1 頁│合彩四星彩」之明牌，│                  │      │
│  │        │。      │至第4 頁。│俟被害人打電話詢問時│                  │      │
│  │        │        │          │，先記下被害人住址及│                  │      │
│  │        │        │          │電話並要求被害人繳交│                  │      │
│  │        │        │          │會員費幾10萬元始能報│                  │      │
│  │        │        │          │「四星」明牌，如不加│                  │      │
│  │        │        │          │入會員即先報明牌2 組│                  │      │
│  │        │        │          │，並要求1 組號碼坐40│                  │      │
│  │        │        │          │車不等，待開獎後即以│                  │      │
│  │        │        │          │電話聯繫被害人表示其│                  │      │
│  │        │        │          │等所報明牌業已中獎，│                  │      │
│  │        │        │          │應予付款，如不依指示│                  │      │
│  │        │        │          │匯入所指定之人頭帳戶│                  │      │
│  │        │        │          │，將至被害人家中對其│                  │      │
│  │        │        │          │不利之方式恐嚇被害人│                  │      │
│  │        │        │          │，致被害人心生畏懼而│                  │      │
│  │        │        │          │依指示匯款。        │                  │      │
│  ├─┬──┴────┴─────┴──────────┴─────────┤      │
│  │證│(一)第一商業銀行大湳分行跨行匯款申請書及匯款更正申請書兼通訊單（見同上│      │
│  │據│  警卷第4 頁）。                                                    │      │
│  │  │(二)被害人辰○○於警詢之證述（見同上警卷第1頁、第2頁）。              │      │
│  │  │(三)被害人辰○○於偵查中具結之證述（見97年8 月8 日之偵訊筆錄，同上偵卷│      │
│  │  │  第49、50頁）。                                                    │      │
│  ╞═╪══════════════════════════════════╧═══╡
│  │主│丁○○共同犯恐嚇取財罪，處有期徒刑捌月，減為有期徒刑肆月。如附表二編號(二十)所示│
│  │文│之物沒收之。                                                                │
╞═╪═╧══╤════╤═════╤══════════╤═════════╤═══╡
│(三)│95年12月│臺中縣大│丑○○。  │同編號(二)手法。      │同上帳戶共新臺幣2 │丁○○│
│  │11日、15│肚鄉中蔗│97年度偵字│                    │萬元.             │許家和│
│  │日某時許│路2 之6 │第4886號之│                    │                  │。    │
│  │。      │號。    │警卷第22頁│                    │                  │      │
│  │        │        │至第27頁。│                    │                  │      │
│  ├─┬──┴────┴─────┴──────────┴─────────┤      │
│  │證│(一)彰化銀行西屯分行97年4 月15日彰西屯字第0970934 號函及其附件彰化銀行│      │
│  │據│  匯款申請書2紙（見同上警卷第25頁至第27頁）。                       │      │
│  │  │(二)被害人丑○○於警詢之證述（見同上警卷第22頁至第24頁）。            │      │
│  │  │(三)被害人丑○○於偵查中具結之證述（見97年8 月8 日之偵訊筆錄，同上偵卷│      │
│  │  │  第51頁）。                                                        │      │
│  ╞═╪══════════════════════════════════╧═══╡
│  │主│丁○○共同犯恐嚇取財罪，處有期徒刑陸月，減為有期徒刑月。如附表二編號編號(二十)│
│  │文│所示之物沒收之。                                                            │
╞═╪═╧══╤════╤═════╤══════════╤═════════╤═══╡
│(四)│96年1 月│高雄市鹽│午○○。  │同編號(二)手法。      │同上帳戶共新臺幣40│丁○○│
│  │25日、26│埕區藍橋│97年度偵字│                    │萬元。            │許家和│
│  │日某時許│里北端街│第4886號之│                    │                  │。    │
│  │。      │68號3樓 │警卷第9 頁│                    │                  │      │
│  │        │之2。   │至第12頁。│                    │                  │      │
│  ├─┬──┴────┴─────┴──────────┴─────────┤      │
│  │證│(一)郵局跨行匯款申請書（匯款人黃麗惠係被害人午○○之配偶；同上警卷第12│      │
│  │據│  頁）。                                                            │      │
│  │  │(二)被害人午○○於警詢時之證述（見同上警卷第9頁至第11頁）。           │      │
│  │  │(三)被害人午○○於偵查中具結之證述（見97年8 月8 日之偵訊筆錄，同上偵卷│      │
│  │  │  第55頁）。                                                        │      │
│  ╞═╪══════════════════════════════════╧═══╡
│  │主│丁○○共同犯恐嚇取財罪，處有期徒刑拾月，減為有期徒刑伍月。如附表二編號(二十)所示│
│  │文│之物沒收之。                                                                │
╞═╪═╧══╤════╤═════╤══════════╤═════════╤═══╡
│(五)│96年1 月│高雄市苓│壬○○。  │同編號(二)手法。      │同上帳戶共新臺幣25│丁○○│
│  │22日、23│雅區林中│97年度偵字│                    │萬元。            │許家和│
│  │日某時許│里和平一│第4886號之│                    │                  │。    │
│  │。      │路89巷47│警卷第13頁│                    │                  │      │
│  │        │之1。   │至第16頁。│                    │                  │      │
│  ├─┬──┴────┴─────┴──────────┴─────────┤      │
│  │證│(一)匯款委託書二張（見同上警卷第16頁）。                              │      │
│  │據│(二)被害人壬○○於警詢之證述（見同上警卷第13頁至第15頁）。            │      │
│  │  │(三)被害人壬○○偵查中具結之證述（見97年8 月8 日之偵訊筆錄，同上偵卷第│      │
│  │  │  50頁）。                                                          │      │
│  ╞═╪══════════════════════════════════╧═══╡
│  │主│丁○○共同犯恐嚇取財罪，處有期徒刑捌月，減為有期徒刑肆月。如附表二編號(二十)所示│
│  │文│之物沒收之。                                                                │
╞═╪═╧══╤════╤═════╤══════════╤═════════╤═══╡
│(六)│96年8 月│臺北縣盧│未○○。  │同編號(二)手法。      │同上帳戶共新臺幣2 │寅○○│
│  │7 日某時│洲市三民│97年度偵字│                    │萬元              │庚○○│
│  │許。    │路26巷43│第4886號之│                    │                  │丁○○│
│  │        │弄19號2 │警卷第17頁│                    │                  │。    │
│  │        │樓。    │至第21頁。│                    │                  │      │
│  ├─┬──┴────┴─────┴──────────┴─────────┤      │
│  │證│(一)元大商業銀行股份有限公司三重分行97年4 月15日元重字第0970000504號函│      │
│  │據│  及其附件黃晨粲（帳號0000000000000 ）之客戶往來交易明細表、復華銀行│      │
│  │  │  收入憑條（見同上警卷第19頁至第21頁）。                            │      │
│  │  │(二)被害人未○○於警詢之證述（見同上警卷第17頁、第18頁）。            │      │
│  │  │(三)被害人未○○偵查中具結之證述（見97年8 月20日之偵訊筆錄，同上偵卷第│      │
│  │  │  68頁）。                                                          │      │
│  ╞═╪══════════════════════════════════╧═══╡
│  │主│寅○○、庚○○、丁○○共同犯恐嚇取財罪，各處有期徒刑捌月。如附表二編號(一)至編│
│  │文│號(十)及編號(二十)所示之物，均沒收之。                                            │
╞═╪═╧══╤════╤═════╤══════════╤═════════╤═══╡
│(七)│96年5 月│臺中市北│卯○○。  │同編號(二)手法。      │未付款。          │寅○○│
│  │間某日某│屯區水湳│97年度偵字│                    │                  │庚○○│
│  │時許。  │路145 之│第4886號之│                    │                  │。    │
│  │        │8 號。  │警卷第36頁│                    │                  │      │
│  │        │        │至第39頁。│                    │                  │      │
│  ├─┬──┴────┴─────┴──────────┴─────────┤      │
│  │證│(一)記載被害人卯○○等之姓名、電話及住址之名單（見同上警卷第39頁）。  │      │
│  │據│(二)被害人卯○○於警詢之證述（見同上警卷第36頁至38頁）。              │      │
│  │  │(三)被害人卯○○於偵查中具結之證述（見97年8 月8 日之偵訊筆錄，同上偵卷│      │
│  │  │  第51頁、第52頁）。                                                │      │
│  ╞═╪══════════════════════════════════╧═══╡
│  │主│寅○○、庚○○共同犯恐嚇取財罪未遂，各處有期徒刑肆月。如附表二編號(一)至編號(十)│
│  │文│所示之物，均沒收之。                                                        │
╞═╪═╧══╤════╤═════╤══════════╤═════════╤═══╡
│(八)│96年5 月│彰化縣永│巳○○。  │以刊登中國少年晨報報│未付款。          │寅○○│
│  │間某日某│靖鄉湳港│97年度偵字│明牌「四星100 」之廣│                  │庚○○│
│  │時許。  │村永社路│第4886號之│告，謊稱販售「香港六│                  │。    │
│  │        │211 巷13│警卷第44頁│合彩四星彩」之明牌，│                  │      │
│  │        │之4 號3 │至第47頁。│俟被害人打電話詢問時│                  │      │
│  │        │樓。    │          │，先記下被害人住址及│                  │      │
│  │        │        │          │電話並要求被害人繳交│                  │      │
│  │        │        │          │會員費幾十萬元始能報│                  │      │
│  │        │        │          │「四星」明牌，如不加│                  │      │
│  │        │        │          │入會員即先報明牌2 組│                  │      │
│  │        │        │          │，並要求1 組號碼坐50│                  │      │
│  │        │        │          │車，因被害人表示無力│                  │      │
│  │        │        │          │簽賭，即恐嚇被害人係│                  │      │
│  │        │        │          │騙牌，且已給號碼，會│                  │      │
│  │        │        │          │叫黑道到被害人家中收│                  │      │
│  │        │        │          │錢，如不給錢就要被害│                  │      │
│  │        │        │          │人好看，砍斷被害人手│                  │      │
│  │        │        │          │、腳等語之方式恐嚇取│                  │      │
│  │        │        │          │財。                │                  │      │
│  ├─┬──┴────┴─────┴──────────┴─────────┤      │
│  │證│(一)記載被害人巳○○等之姓名、電話及住址之名單（見同上警卷第47頁）。  │      │
│  │據│(二)被害人巳○○於警詢時之證述（見同上警卷第44頁至第46頁）。          │      │
│  │  │(三)被害人巳○○具結之證述（見97年8 月20日之偵訊筆錄，同上偵卷第52頁）│      │
│  │  │  。                                                                │      │
│  ╞═╪══════════════════════════════════╧═══╡
│  │主│寅○○、庚○○共同犯恐嚇取財罪未遂，各處有期徒刑肆月。如附表二編號(一)至編號(十)│
│  │文│所示之物，均沒收之。                                                        │
╞═╪═╧══╤════╤═════╤══════════╤═════════╤═══╡
│(九)│96年5 月│雲林縣古│子○○○。│以刊登中國少年晨報報│未付款。          │寅○○│
│  │間某日某│坑鄉永昌│97年度偵字│明牌「四星100 」之廣│                  │庚○○│
│  │時許。  │村永興路│第4886號之│告，謊稱販售「香港六│                  │。    │
│  │        │21號。  │警卷第48頁│合彩四星彩」之明牌，│                  │      │
│  │        │        │至第51頁。│俟被害人打電話詢問時│                  │      │
│  │        │        │          │，先記下被害人住址及│                  │      │
│  │        │        │          │電話並要求被害人繳交│                  │      │
│  │        │        │          │會員費幾十萬元始能報│                  │      │
│  │        │        │          │「四星」明牌，如不加│                  │      │
│  │        │        │          │入會員即先報明牌2 組│                  │      │
│  │        │        │          │，並要求1 組號碼坐50│                  │      │
│  │        │        │          │車，因被害人表示無力│                  │      │
│  │        │        │          │簽賭，即恐嚇被害人係│                  │      │
│  │        │        │          │騙牌，且已給號碼一定│                  │      │
│  │        │        │          │要收錢，如不依指示匯│                  │      │
│  │        │        │          │入所指定之人頭帳戶，│                  │      │
│  │        │        │          │將要叫嘉義的小弟來找│                  │      │
│  │        │        │          │被害人，並稱要斷被害│                  │      │
│  │        │        │          │人之手、腳等語氣之方│                  │      │
│  │        │        │          │式恐嚇取財。        │                  │      │
│  ├─┬──┴────┴─────┴──────────┴─────────┤      │
│  │證│(一)記載被害人子○○○（誤載張謝貴鳳）等之姓名、電話及住址之名單（見同│      │
│  │據│  上警卷第51頁）。                                                  │      │
│  │  │(二)被害人子○○○於警詢時之證述（見同上警卷第48頁至第50頁）。        │      │
│  │  │(三)被害人子○○○具結之證述（見97年8 月8 日之偵訊筆錄，同上偵卷第52頁│      │
│  │  │  ）。                                                              │      │
│  ╞═╪══════════════════════════════════╧═══╡
│  │主│寅○○、庚○○共同犯恐嚇取財罪未遂，各處有期徒刑肆月。如附表二編號(一)至編號(十)│
│  │文│所示之物，均沒收之。                                                        │
╞═╪═╧══╤════╤═════╤══════════╤═════════╤═══╡
│(十)│96年8 月│臺中縣豐│戊○○。  │以刊登中國少年晨報報│未付款。          │寅○○│
│  │間某日某│原市市前│97年度偵字│明牌「四星100 」之廣│                  │庚○○│
│  │時許。  │街16號。│第4886號之│告，謊稱販售「香港六│                  │。    │
│  │        │        │警卷第56頁│合彩四星彩」之明牌，│                  │      │
│  │        │        │至第59頁。│俟被害人打電話詢問時│                  │      │
│  │        │        │          │，先記下被害人住址及│                  │      │
│  │        │        │          │電話並表示其非會員只│                  │      │
│  │        │        │          │能報明牌2 組，且要求│                  │      │
│  │        │        │          │1 組號碼坐60車，因被│                  │      │
│  │        │        │          │害人表示無力簽注，即│                  │      │
│  │        │        │          │恐嚇被害人係騙牌，如│                  │      │
│  │        │        │          │中獎即派人向被害人收│                  │      │
│  │        │        │          │錢，收不到錢就要叫地│                  │      │
│  │        │        │          │方角頭不利被害人之方│                  │      │
│  │        │        │          │式恐嚇取財。        │                  │      │
│  ├─┬──┴────┴─────┴──────────┴─────────┤      │
│  │證│(一)記載被害人戊○○等之姓名、電話及住址之名單（見同上警卷第59頁）。  │      │
│  │據│(二)被害人戊○○於警詢時之證述（見同上警卷第56頁至第58頁）。          │      │
│  ╞═╪══════════════════════════════════╧═══╡
│  │主│寅○○、庚○○、丁○○共同犯恐嚇取財罪未遂，各處有期徒刑肆月。如附表二編號(一)│
│  │文│至編號(十)所示之物，均沒收之。                                                │
╞═╪═╧══╤════╤═════╤══════════╤═════════╤═══╡
│(十一)│96年2 、│彰化縣彰│癸○○。  │以夾報刊登報明牌之廣│未付款。          │寅○○│
│  │3 月間某│化市文化│97年度偵第│告，謊稱販售「香港六│                  │庚○○│
│  │日某時許│里三民路│字第11761 │合彩」之明牌，俟被害│                  │。    │
│  │。      │388 號。│號之警卷第│人打電話詢問時，先記│                  │      │
│  │        │        │102 頁至第│下被害人住址及電話即│                  │      │
│  │        │        │104 頁。  │報五組號碼給被害人，│                  │      │
│  │        │        │          │要求被害人繳交100 萬│                  │      │
│  │        │        │          │元，並以電話嚇被害人│                  │      │
│  │        │        │          │，要求依指示匯入所指│                  │      │
│  │        │        │          │定之人頭帳戶，否則將│                  │      │
│  │        │        │          │至被害人家殺其全家之│                  │      │
│  │        │        │          │方式恐嚇取財。      │                  │      │
│  ├─┬──┴────┴─────┴──────────┴─────────┤      │
│  │證│(一)記載被害人癸○○等之姓名、電話及住址之名單（見同上警卷第104 頁）。│      │
│  │據│(二)被害人癸○○於警詢時之證述（見同上警卷第102頁、第103頁）。        │      │
│  │  │(三)被害人癸○○具結之證述（見97年3 月19日之偵訊筆錄，97年偵字2197號卷│      │
│  │  │  第42頁）。                                                        │      │
│  ╞═╪══════════════════════════════════╧═══╡
│  │主│寅○○、庚○○共同犯恐嚇取財罪未遂，各處有期徒刑肆月，各減為有期徒刑貳月。如│
│  │文│附表二編號(一)至編號(十)所示之物，均沒收之。                                    │
╞═╪═╧══╤════╤═════╤══════════╤═════════╤═══╡
│(十二)│96年5 月│臺北縣泰│丙○○○。│以刊登中國少年晨報報│土地銀行豐原分行。│丁○○│
│  │29、30日│山鄉義仁│97年度偵第│明牌「四星100 」之廣│戶名：陸志宏。    │許家和│
│  │某時許。│村泰林路│字第11761 │告，謊稱販售「香港六│帳號:00000000000。│。    │
│  │        │段36號。│號之警卷第│合彩四星彩」之明牌，│新臺幣35萬元。    │      │
│  │        │        │112 頁至第│俟被害人打電話詢問時│                  │      │
│  │        │        │116 頁。  │，先記下被害人住址及│                  │      │
│  │        │        │          │電話並要求被害人繳交│                  │      │
│  │        │        │          │會員費70萬元始能報「│                  │      │
│  │        │        │          │四星」明牌，如不加入│                  │      │
│  │        │        │          │會員即先報明牌2 組，│                  │      │
│  │        │        │          │自稱「羅主任」即報2 │                  │      │
│  │        │        │          │組號碼給被害人，要求│                  │      │
│  │        │        │          │被害人1 號坐60車，待│                  │      │
│  │        │        │          │開獎後即以電話聯繫被│                  │      │
│  │        │        │          │害人表示其等所報明牌│                  │      │
│  │        │        │          │業已中獎，要求被害人│                  │      │
│  │        │        │          │匯款70萬元，並以電話│                  │      │
│  │        │        │          │恐嚇被害人有其電話及│                  │      │
│  │        │        │          │地址，要求依指示匯入│                  │      │
│  │        │        │          │所指定之人頭帳戶，否│                  │      │
│  │        │        │          │則將派人至被害人之住│                  │      │
│  │        │        │          │處堵被害人懼而等方式│                  │      │
│  │        │        │          │恐嚇取財。          │                  │      │
│  │        │        │          │                    │                  │      │
│  ├─┬──┴────┴─────┴──────────┴─────────┤      │
│  │證│(一)土地銀行豐原分行陸正宏（帳號：000000000000）之客戶歷史交易查詢（見│      │
│  │據│  同上警卷第116頁）。                                               │      │
│  │  │(二)復華銀行國內匯款申請書（代收入傳票）（見同上警卷第116頁反面）。   │      │
│  │  │(三)證人王姵女即被害人丙○○○之女，亦為匯款人於警詢時之證述（見同上警│      │
│  │  │  卷第112頁至第115頁）。                                            │      │
│  │  │(四)證人王姵心即被害丙○○○之女亦為匯款人之具結證述（見97年3 月19日之│      │
│  │  │  偵訊筆錄，97年偵字第2197號偵查卷第43頁）。                        │      │
│  ╞═╪══════════════════════════════════╧═══╡
│  │主│丁○○共同犯恐嚇取財罪，處有期徒刑拾月。如附表二編號(二十)所示之物沒收之。      │
│  │文│                                                                            │
╞═╪═╧══╤════╤═════╤══════════╤═════════╤═══╡
│(十三)│96年9 、│臺中市南│申○○。  │以電腦網路向被害人自│土地銀行豐原分行。│丁○○│
│  │10月某日│屯區大墩│97年度偵第│稱「沈玉門」並謊稱有│戶名：陸志宏。    │許家和│
│  │某時許。│四街270 │字第11761 │香港六和彩之明牌，須│帳號:000000000000 │。    │
│  │        │巷2號。 │號之警卷第│被害人匯2 萬元，才能│金額：新臺幣2 萬元│      │
│  │        │        │94頁至第97│保留該筆1 千多萬獎金│。                │      │
│  │        │        │頁。      │，後又稱該將獎金被海│                  │      │
│  │        │        │          │關扣留，須再匯款等方│                  │      │
│  │        │        │          │式詐騙被害人。      │                  │      │
│  ├─┬──┴────┴─────┴──────────┴─────────┤      │
│  │證│(一)土地銀行豐原分行陸正宏（帳號：000000000000）之客戶歷史交易明細查詢│      │
│  │據│  （見同上警卷第97頁）。                                            │      │
│  │  │(二)臺灣新光商業銀行南屯分行96年11月8 日新光銀南字第96121 號函及新光銀│      │
│  │  │  行匯款申（見同上警卷第22頁、第23頁) 。                            │      │
│  │  │(三)萬泰商業銀行大雅分行97年8 月5 日泰大雅字第097064500025號函及陸正宏│      │
│  │  │  （帳號：000000000000) 之萬泰商業銀行臺幣存摺對帳單（見上開偵卷第75│      │
│  │  │  頁至第77頁）。                                                    │      │
│  │  │(四)證人申○○於警詢時之證述（見同上警卷第94頁至第96頁）。            │      │
│  │  │(五)證人申○○之具結證述（見97年3 月19日之偵訊筆錄，97年度偵字第2197號│      │
│  │  │  偵查卷第41頁）。                                                  │      │
│  ╞═╪══════════════════════════════════╧═══╡
│  │主│丁○○共同犯詐欺取財罪，處有期徒刑陸月。如附表二編號(二十)所示之物沒收之。      │
│  │文│                                                                            │
╞═╪═╧══╤════╤═════╤══════════╤═════════╤═══╡
│(十四)│96年11月│高雄縣大│己○○。  │以刊登中國少年晨報報│未付錢。          │丁○○│
│  │22日下午│社鄉神農│97年度偵第│明牌之廣告，謊稱販售│                  │許家和│
│  │5時許。 │村金龍路│字第11761 │「符仔仙」之明牌，俟│                  │。    │
│  │        │46巷15號│號之警卷第│被害人打電話詢問時，│                  │      │
│  │        │。      │86頁至第93│先記下被害人住址及電│                  │      │
│  │        │        │頁。      │話後，即報2 個號碼給│                  │      │
│  │        │        │          │被害人，要被害人1 號│                  │      │
│  │        │        │          │須簽60車，繳交會員費│                  │      │
│  │        │        │          │100 萬元，並向被害人│                  │      │
│  │        │        │          │恐嚇已告知明牌，「如│                  │      │
│  │        │        │          │開出來要落兄弟收錢，│                  │      │
│  │        │        │          │如收不到錢要斷手斷腳│                  │      │
│  │        │        │          │」等語方式恐嚇被害人│                  │      │
│  │        │        │          │。                  │                  │      │
│  ├─┬──┴────┴─────┴──────────┴─────────┤      │
│  │證│(一)0000000000號行動電話之監聽譯文（見同上警卷第89頁至第93頁）。      │      │
│  │據│(二)被害人己○○於警詢時之證述（見同上警卷第86頁至第88頁）。          │      │
│  │  │(三)被害人己○○具結之證述（見97年3 月19日之偵訊筆錄，97年度偵字第2197│      │
│  │  │  號偵查卷第43頁、第44頁）。                                        │      │
│  ╞═╪══════════════════════════════════╧═══╡
│  │主│丁○○共同犯恐嚇取財罪未遂，處有期徒刑肆月。如附表二編號(二十)所示之物沒收之。  │
│  │文│                                                                            │
╞═╪═╧══╤════╤═════╤══════════╤═════════╤═══╡
│(十五)│96年4 月│彰化縣鹿│乙○○。  │以刊登中國少年晨報報│未付錢。          │寅○○│
│  │12日下午│港鎮廖厝│97年度偵第│明牌「四星100 」之廣│                  │庚○○│
│  │2 、3 時│里楊厝巷│字第2197號│告，謊稱販售「香港六│                  │。    │
│  │許。    │3 之1 號│之警卷第37│合彩四星彩」之明牌，│                  │      │
│  │        │。      │頁至第40頁│俟被害人打電話詢問時│                  │      │
│  │        │        │。        │，先記下被害人住址及│                  │      │
│  │        │        │          │電話並要求被害人繳交│                  │      │
│  │        │        │          │會員費幾十萬元始能報│                  │      │
│  │        │        │          │「四星」明牌，如不加│                  │      │
│  │        │        │          │入會員即先報明牌2 組│                  │      │
│  │        │        │          │，並要求1 號簽60組，│                  │      │
│  │        │        │          │待開獎後即以電話聯繫│                  │      │
│  │        │        │          │被害人表示其等所報明│                  │      │
│  │        │        │          │牌業已中獎，應予付款│                  │      │
│  │        │        │          │8 萬元，至指示匯入所│                  │      │
│  │        │        │          │指定之陸志宏人頭帳戶│                  │      │
│  │        │        │          │，並向被害人恐嚇「如│                  │      │
│  │        │        │          │不匯錢，將至找其婆婆│                  │      │
│  │        │        │          │要，要小心，後果自行│                  │      │
│  │        │        │          │負責，再不處理懼獎，│                  │      │
│  │        │        │          │就要你挫（臺語）」等│                  │      │
│  │        │        │          │語方式恐嚇被害人。  │                  │      │
│  ├─┬──┴────┴─────┴──────────┴─────────┤      │
│  │證│(一)被害人乙○○手機之照片4 張（見同上警卷第38頁反面、第39頁）。      │      │
│  │據│(二)被害人乙○○於警詢時之證述（見同上警卷第37頁至第40頁）。          │      │
│  │  │(三)被害人乙○○具結之證述（見97年3 月19日之偵訊筆錄，同上偵卷第39頁、│      │
│  │  │  第40頁正反面）。                                                  │      │
│  │  │(四)96年4 月12日星期四「絕版書0000000000」廣告照片1 張（見同上警卷第24│      │
│  │  │  頁反面）。                                                        │      │
│  ╞═╪══════════════════════════════════╧═══╡
│  │主│寅○○、庚○○共同犯恐嚇取財罪未遂，各處有期徒刑肆月，各減為有期徒刑貳月。如│
│  │文│附表二編號(一)至編號(十)所示之物，均沒收之。                                    │
╞═╪═╧══╤════╤═════╤══════════╤═════════╤═══╡
│(十六)│96年7 月│臺北縣板│辛○○。  │以刊登中國少年晨報報│土地銀行豐原分行。│寅○○│
│  │24日下午│橋市西安│97年度偵第│明牌「四星100 」之廣│戶名：陸志宏。    │庚○○│
│  │2時許。 │里觀光街│字第2197號│告，謊稱販售「香港六│帳號:0000000000000│丁○○│
│  │        │73號。  │之警卷第41│合彩四星彩」之明牌，│金額：2 筆共新臺幣│。    │
│  │        │        │頁至第43頁│俟被害人打電話詢問時│9000元。          │      │
│  │        │        │。        │，先記下被害人住址及│                  │      │
│  │        │        │          │電話並要求被害人繳交│                  │      │
│  │        │        │          │會員費70萬元始能報「│                  │      │
│  │        │        │          │四星」明牌，如不加入│                  │      │
│  │        │        │          │會員即先報明牌2 組，│                  │      │
│  │        │        │          │並要求1 號簽10車，待│                  │      │
│  │        │        │          │開獎後即以電話聯繫被│                  │      │
│  │        │        │          │害人表示其等所報明牌│                  │      │
│  │        │        │          │業已中獎，應予付款10│                  │      │
│  │        │        │          │萬元，如不依指示匯入│                  │      │
│  │        │        │          │所指定之陸志宏人頭帳│                  │      │
│  │        │        │          │戶，將至被害人家中對│                  │      │
│  │        │        │          │其不利之方式恐嚇被害│                  │      │
│  │        │        │          │人，致被害人心生畏懼│                  │      │
│  │        │        │          │而依指示匯款。      │                  │      │
│  ├─┬──┴────┴─────┴──────────┴─────────┤      │
│  │證│(一)中國信託商業銀行之匯款申請書（見同上警卷第43頁）。                │      │
│  │據│(二)被害人辛○○於警詢之證述（見同上警卷第41頁、第42頁）。            │      │
│  │  │(三)被害人辛○○具結之證述（見97年8 月8 日之偵訊筆錄，同上偵卷第40頁）│      │
│  │  │  。                                                                │      │
│  ╞═╪══════════════════════════════════╧═══╡
│  │主│寅○○、庚○○、丁○○共同犯恐嚇取財罪，各處有期徒刑伍月。如附表二編號(一)至編│
│  │文│號(十)及編號(二十)所示之物，均沒收之。                                            │
└─┴─┴──────────────────────────────────────┘
  附表二：
┌──┬─────────┬──┬─────┬───────┐
│編號│扣案物名稱        │數量│ 所有權人 │沒收與否      │
├──┼─────────┼──┼─────┼───────┤
│(一)  │motorola之行動電話│2支 │ 寅○○   │應予沒收。    │
├──┼─────────┼──┼─────┼───────┤
│(二)  │SIM卡             │9枚 │ 寅○○   │應予沒收。    │
├──┼─────────┼──┼─────┼───────┤
│(三)  │裝SIM卡之空卡片   │5張 │ 寅○○   │應予沒收。    │
├──┼─────────┼──┼─────┼───────┤
│(四)  │提款卡            │1張 │ 寅○○   │應予沒收。    │
├──┼─────────┼──┼─────┼───────┤
│(五)  │存款明細表        │1張 │ 寅○○   │應予沒收。    │
├──┼─────────┼──┼─────┼───────┤
│(六)  │安泰商業銀行黃順城│    │          │              │
│    │帳戶語音及網路銀行│    │          │              │
│    │密碼              │2張 │ 寅○○   │應予沒收。    │
├──┼─────────┼──┼─────┼───────┤
│(七)  │廣告夾報          │1張 │ 寅○○   │應予沒收。    │
├──┼─────────┼──┼─────┼───────┤
│(八)  │筆記本            │5本 │ 寅○○   │應予沒收。    │
├──┼─────────┼──┼─────┼───────┤
│(九)  │客戶資料色便條紙  │1疊 │ 寅○○   │應予沒收。    │
├──┼─────────┼──┼─────┼───────┤
│(十)  │客戶資料便條紙    │4張 │ 寅○○   │應予沒收。    │
├──┼─────────┼──┼─────┼───────┤
│(十一)  │國泰世華銀行存摺  │1本 │ 寅○○   │不沒收。      │
├──┼─────────┼──┼─────┼───────┤
│(十二)  │其餘行動電話空機  │5支 │ 寅○○   │不沒收。      │
├──┼─────────┼──┼─────┼───────┤
│(十三)  │帳冊手札本        │3本 │ 丁○○   │不沒收。      │
├──┼─────────┼──┼─────┼───────┤
│(十四)  │行動電話          │4支 │ 丁○○   │不沒收。      │
├──┼─────────┼──┼─────┼───────┤
│(十五)  │SIM卡             │1枚 │ 丁○○   │不沒收。      │
├──┼─────────┼──┼─────┼───────┤
│(十六)  │中華如意卡        │1本 │ 丁○○   │不沒收。      │
├──┼─────────┼──┼─────┼───────┤
│(十七)  │信用卡            │2張 │ 丁○○   │不沒收。      │
├──┼─────────┼──┼─────┼───────┤
│(十八)  │提款卡            │2張 │ 丁○○   │不沒收。      │
├──┼─────────┼──┼─────┼───────┤
│(十九)  │轉帳交易明細      │1張 │ 丁○○   │不沒收。      │
├──┼─────────┼──┼─────┼───────┤
│(二十)  │黑色安全帽        │1頂 │ 丁○○   │應予沒收。    │
└──┴─────────┴──┴─────┴───────┘
附錄論罪科刑法條全文
中華民國刑法第153條（煽惑他人犯罪或違背法令罪）
以文字、圖畫、演說或他法，公然為左列行為之一者，處 2 年
以下有期徒刑、拘役或 1 千元以下罰金：
一、煽惑他人犯罪者。
二、煽惑他人違背命令，或抗拒合法之命令者。
中華民國刑法第339條（普通詐欺罪）
意圖為自己或第三人不法之所有，以詐術使人將本人或第三人之
物交付者，處 5 年以下有期徒刑、拘役或科或併科 1 千元以下
罰金。
以前項方法得財產上不法之利益或使第三人得之者，亦同。
前二項之未遂犯罰之。
中華民國刑法第346條（單純恐嚇罪）
意圖為自己或第三人不法之所有，以恐嚇使人將本人或第三人之
物交付者，處 6 月以上 5 年以下有期徒刑，得併科 1 千元以
下罰金。
以前項方法得財產上不法之利益，或使第三人得之者，亦同。
前二項之未遂犯罰之。


司法院資訊處製作；財團法人民間司法改革基金會備份。
